【裁判字號】    98,抗,33
【裁判日期】    980331
【裁判案由】    本票裁定強制執行
【裁判全文】
臺灣臺南地方法院民事裁定                98年度抗字第33號
抗  告  人  峻利國際股份有限公司
                      統一編號.
法定代理人  乙○○
相  對  人  台北富邦商業銀行股份有限公司
法定代理人  丙○○
非訟代理人  甲○○
抗告人因與台北富邦商業銀行股份有限公司間本票裁定強制執行
事件，對於中華民國98年10月5日本院98年度司票字52號裁定提
起抗告，本院裁定如下：
    主  文
抗告駁回。
抗告程序費用新台幣壹仟元由抗告人負擔。
    理  由
一、按執票人向本票發票人行使追索權時，得聲請法院裁定後強
    制執行。票據法第123條定有明文。又本票執票人依上開法
    條之規定，聲法院裁定及抗告法院之裁定，僅依非訟案件程
    序，以審查強制執行許可與否，並無確定實體上法律關係存
    否之效力，如發票人就票據債務之存否有爭執時，應由發票
    人提起確認之訴，以資解決，最高法院56年台抗字第714號
    、57年台抗字第76號著有判例。
二、本件相對人主張：伊執有抗告人為發票人，如原裁定所示之
    本票一紙，並免除作成拒絕證書，詎屆期提示未獲付款，依
    票據法第123條聲請裁定許可強制執行等情，已據提出本票一
    紙為證，原裁定予以准許，即無不合。抗告意旨略以：相對
    人明知對於抗告人並無高達美金8,000,000元之債權存在，
    相對人顯然是利用法院非訟事件審查程序、取得債權額不實
    在的強制執行執行名義。相對人對於超額請求部分，應撤回
    其聲請，免生蒙蔽法院取得不實執行名義之法律責任。抗告
    人並未積欠相對人美金8,000,000元，爰提出抗告，表示不
    服債權數額等語。
三、按本票執票人依票據法第123條規定，聲請法院裁定許可對
    發票人強制執行，法院僅依前揭規定按非訟事件程序，就本
    票形式上之要件是否具備，以審查強制執行許可與否而已，
    並無確定實體上法律關係存否之效力。因此，抗告人前揭所
    稱其所積欠相對人之債權並未高達相對人所聲請之美金
    8,000,000元乙節，縱令屬實，亦屬實體上法律關係之爭執
    ，應由抗告人另行提起訴訟，以資解決，要非於本件非訟程
    序所得加以審究。從而，原審為許可強制執行之裁定，並無
    違誤。抗告意旨指摘原裁定不當，求為廢棄，為無理由，應
    予駁回。
四、據上論結，本件抗告為無理由，依非訟事件法第46條、第21
    條第2項、第24條第1項，民事訴訟法第495條之1第1項、第
    449條第1項、第78條，裁定如主文。
中    華    民    國    98    年    3    月    31    日
                  民事第一庭    審判長法  官  楊清安
                                      法  官  張婷妮
                                      法  官  孫玉文
如不服本裁定，僅得於收受本裁定正本送達後10日內，以適用法
規顯有錯誤為理由，向本院提出再抗告狀，（須附繕本一份及
繳納再抗告裁判費新台幣1,000元），經本院許可後始可再抗告。
中    華    民    國    98    年    3    月    31    日
                                      書記官  蘇玟心


司法院資訊處製作；財團法人民間司法改革基金會備份。
